【裁判字號】    98,易,299
【裁判日期】    980313
【裁判案由】    竊盜
【裁判全文】
臺灣板橋地方法院刑事判決               98年度易字第299號
公  訴  人  臺灣板橋地方法院檢察署檢察官
被      告  丙○○
                    樓
            甲○○
上列被告因竊盜案件，經檢察官提起公訴（98年度偵緝字第106
號、偵字第1008號），被告於準備程序進行中均就被訴事實為有
罪之陳述，本院裁定由受命法官進行簡式審判程序審理，並判決
如下：
    主      文
丙○○攜帶兇器毀越安全設備竊盜，累犯，處有期徒刑捌月；又
共同結夥三人以上攜帶兇器於夜間侵入住宅竊盜，累犯，處有期
徒刑捌月，扣案之開鎖工具參支沒收。應執行有期徒刑壹年貳月
，扣案之開鎖工具參支沒收。
甲○○幫助結夥三人以上攜帶兇器於夜間侵入住宅竊盜，處有期
徒刑參月，如易科罰金，以新臺幣壹仟元折算壹日。
    事實及理由
一、本件犯罪事實及證據部分，除引用檢察官起訴書之記載如附
    件外，另更正補充如下：被告丙○○前因竊盜案件，經本院
    以94年度訴字第352 號判決判處有期徒刑1 年2 月確定，另
    因施用第一級、第二級毒品案件，經臺灣高等法院以95年度
    上訴字第1205號判決分別判處有期徒刑8 月、4 月確定，及
    因竊盜、贓物案件，各經臺灣臺北地方法院以94年度易字第
    1855號判決判處有期徒刑7 月，與經本院以95年度訴字第37
    號判決判處有期徒刑6 月確定，後4 罪再經臺灣高等法院以
    96年度聲減字第2224號裁定減刑為4 月、2 月、3 月、3 月
    15日，定應執行之有期徒刑11月確定，前開數罪接續執行，
    於民國96年9 月29日縮刑期滿執行完畢。犯罪事實欄一、（
    一）被告丙○○於臺北縣板橋市○○街109 巷10號4 樓之3
    住宅內竊得之物，就數位相機、鏡頭、閃光燈、電池包、銀
    行存摺與提款卡部分，均屬孫永森所有；另被告丙○○係與
    阿志、阿友結夥3 人，於97年12月19日19時30分之夜間，前
    往乙○○、游葉寶蘭位於臺北縣土城市○○路○ 段253 號1
    樓之住處後，持開鎖工具3 支開啟門鎖侵入上址，被告丙○
    ○所竊得之電腦螢幕1 組應更正為電腦及螢幕1 組，被告丙
    ○○經查獲時，於其身上扣得之港幣計890 元，歐元則為93
    0元。證據部分補充被告甲○○之自白。
二、查被告丙○○所攜往現場於行竊時所用之活動扳手1 把及開
    鎖工具3 支，皆屬鐵製堅硬之物，開鎖工具於卷附照片中更
    可見其尖銳，客觀上顯均具有危險性，而足以傷害他人之身
    體，自屬兇器無誤。核被告丙○○之兩次犯行，分係犯刑法
    第321 條第1 項第2 款、第3 款之攜帶兇器毀越安全設備竊
    盜，及同條項第1 款、第3 款、第4 款之結夥3 人以上攜帶
    兇器於夜間侵入住宅竊盜。公訴人雖認被告第2 次竊盜係犯
    結夥踰越門扇竊盜罪，然依被告所述，其持開鎖工具將門開
    啟後，既係直接由該處進入住宅行竊，自無構成踰越門扇之
    理，又公訴人忽略被告斯時所為，另該當夜間侵入住宅之加
    重要件，亦有未恰，然前開事實既均經載明於起訴書內，本
    院自仍得審理並將法律適用更正如上。核被告甲○○所為，
    則係犯刑法第30條第1 項前段、第321 條第1 項第1 款、第
    3 款、第4 款之幫助加重竊盜罪。被告丙○○與阿友、阿志
    間就上述第2 次竊盜犯行，存有犯意聯絡與行為分擔，皆為
    共同正犯，並計入前開結夥人數。被告丙○○所犯之前開犯
    行，犯意各別、行為互殊、罪名有異，應予分論併罰。又被
    告丙○○前曾因他案而有如上經論罪科刑並已執行完畢之紀
    錄，此觀諸卷附臺灣高等法院被告前案紀錄表即可明瞭，其
    於5 年內故意再犯上述2 罪，均應論以累犯並加重其刑。至
    被告甲○○所犯既係加重竊盜罪之幫助犯，爰依刑法第30條
    第2 項，按正犯之刑減輕之。
三、爰審酌被告丙○○仍屬年輕力壯，大可憑個人能力賺取所需
    ，用心經營並規劃生活目標，竟不思依循正途，反以前開不
    法手段滿足一己之私，竊盜多人致其等受有財產損害，被告
    甲○○則早即預見代為租車之舉動，將有助長他人遂行上開
    犯罪之可能，仍容任不顧，致生前開被害人損害結果，亦有
    不該，兩人所為於法均無可取，並衡量其等犯罪之動機、目
    的、手段、智識程度，與事後尚能坦承犯行，態度均佳等一
    切情狀，各自量處如主文所示之刑，就被告丙○○部分並定
    其應執行之刑，就被告甲○○部分則併諭知易科罰金之折算
    標準，以資懲儆。至扣案之開鎖工具3 支既為共同正犯阿志
    所有，以供被告丙○○於第2 次實行竊盜犯行時所用，應依
    刑法第38條第1 項第2 款予以沒收，又被告丙○○第1 次竊
    盜所用之活動扳手，既經其自承丟棄，可認業已滅失，爰不
    併予宣告沒收。
據上論斷，應依刑事訴訟法第273 條之1 第1 項、第299 條第1
項前段、第310 條之2 、第454 條第2 項，刑法第28條、第30條
第1 項前段、第2 項、第321 條第1 項第1 款、第2 款、第3 款
、第4 款、第47條第1 項、第51條第5 款、第41條第1 項前段、
第38條第1 項第2 款，判決如主文。
本案經檢察官蘇振文到庭執行職務。
中    華    民    國    98    年    3     月    13    日
                  刑事第五庭  法  官  盧軍傑
上列正本證明與原本無異。
如不服本判決，應於判決送達後10日內敘明上訴理由，向本院提
出上訴狀 (應附繕本) ，上訴於臺灣高等法院。其未敘述上訴理
由者，應於上訴期間屆滿後20日內向本院補提理由書「切勿逕送
上級法院」。
                              書記官  周玉茹
中    華    民    國    98    年    3     月    16    日
附錄本案論罪科刑法條全文：
中華民國刑法第321條
犯竊盜罪而有左列情形之一者，處六月以上、五年以下有期徒刑
：
一、於夜間侵入住宅或有人居住之建築物、船艦或隱匿其內而犯
    之者。
二、毀越門扇、牆垣或其他安全設備而犯之者。
三、攜帶兇器而犯之者。
四、結夥三人以上而犯之者。
五、乘火災、水災或其他災害之際而犯之者。
六、在車站或埠頭而犯之者。
前項之未遂犯罰之。
附件：


司法院資訊處製作；財團法人民間司法改革基金會備份。
